臺灣苗栗地方法院民事簡易判決
110年度苗簡字第586號
原      告  金宏小客車租賃有限公司


法定代理人  鍾茵蕎  
被      告  吳旻諺  

上列當事人間侵權行為損害賠償事件，本院於民國110年11月4日
言詞辯論終結，判決如下：    
    主      文
一、被告應給付原告新臺幣265,305元，及自民國110年7月28日
    起至清償日止，按年息5％計算之利息。
二、原告其餘之訴駁回。
三、訴訟費用由被告負擔74％，餘由原告負擔。
四、本判決第一項得假執行；但被告如以新臺幣265,305元為原
    告預供擔保，得免為假執行。 
五、原告其餘假執行之聲請駁回。 　
    事實及理由
一、原告主張：被告於民國110年2月2日18時10分許，向原告租
    用原告所有車號000-0000號小客車（下稱系爭車輛），約定
    租期1天，應於同年2月3日18時10分前返還，每日租金新臺
    幣（下同）1,600元，逾期還車以每小時300元計費，10小時
    以上以續租1天計算。詎被告租車期間以時速高達150公里以
    上行駛而發生車禍，致系爭車輛嚴重受損，原告於110年2月
    5日尋回系爭車輛後，因被告遲不表明損害賠償方式，故原
    告於同年3月18日將系爭車輛送原廠修復，並於同年4月6日
    修復完成。扣除被告前已賠償原告2萬元，依兩造租賃契約
    及侵權行為之法律關係，請求被告賠償租車費（含修車期間
    之租金損失）72,800元、修車費210,266元、車價減損5萬元
    及出租率減少之損失25,000元等語。並聲明：被告應給付原
    告358,066元，及自起訴狀繕本送達之翌日起至清償日止，
    按年息5％計算之利息；暨願供擔保請准宣告假執行。
二、被告則以：伊於110年2月2日18時10分向原告租用系爭車輛
    ，同年2月4日2時40分發生車禍，伊於案發隔天早上聯繫車
    廠，將系爭車輛拖至盈鼎泰汽車商行，經該商行包修估價（
    内含工資）之總金額為15萬元。依系爭車輛之耐用年數4年
    、按定率遞減法每年折舊1000分之438計算，扣除折舊後之
    修復費用為117,150元，伊願以前開金額賠償修車費；原告
    堅持不讓伊在盈鼎泰汽車商行修車，而要求在原廠修復，並
    不合理。至原告請求之逾期還車費用（含第2天以後之租金
    及營業損失），伊願以32,850元賠償原告。另伊不爭執系爭
    車輛修復完畢後，仍有價值減損5萬元；但否認原告有出租
    率減少之損害等語為辯。並聲明：原告之訴駁回；如受不利
    之判決，願供擔保請准宣告免為假執行。
三、本院之判斷：
  ㈠原告主張被告於110年2月2日18時10分許，向原告租用系爭車
    輛，約定每日租金1,600元，應於同年2月3日18時10分前返
    還，逾期還車以每小時300元計費，10小時以上以續租1天計
    。詎被告租車期間因超速行駛發生車禍，致系爭車輛受損等
    情，業據原告提出汽車出租單、內政部警政署國道公路警察
    局舉發違反道路交通管理事件通知單、系爭車輛行車執照、
    車損照片等件為證（見卷第21-23頁、第35頁），且為被告
    所不爭執，堪信為真實。而原告自陳其係於110年2月5日尋
    回系爭車輛（見卷第105頁），是依前開約定，被告之租賃
    日數應以3日計，扣除被告已付第1天租金1,600元（見卷第1
    40頁），原告尚得請求租金3,200元。又因財產權被侵害所
    造成之營業利益之減少或喪失，乃權利（財產權或所有權）
    受侵害而附隨（伴隨）衍生之經濟損失，屬於民法第216條
    第1項規定「所失利益」（消極的損害）之範疇，被害人得
    依同法第184條第1項前段之規定，對加害人請求損害賠償（
    最高法院103年度台上字第845號判決參照）。該所失利益，
    固不以現實有此具體利益為限，惟亦非指僅有取得利益之希
    望或可能為已足，依民法第216條第2項規定，尚須依通常情
    形，或依已定之計畫、設備或其他特別情事，可得預期之利
    益，始足當之。查原告尋回系爭車輛後，於同年3月18日送
    原廠修復，同年4月6日修復完成乙節，為兩造所不爭執（見
    卷第140-141頁）。原告於系爭車輛修復完成前，雖因無法
    照常出租而致租金收益減少，然觀原告所提之車輛出租紀錄
    (見卷第109頁)，系爭車輛於109年9月30日至110年1月16日
    期間，租金收入合計為47,100元，平均每日約432元（計算
    式：47,100元÷109日＝432元，元以下四捨五入）。則依原告
    尋回車輛之翌日（即110年2月6日）至修復完成日（即110年
    4月6日）共60日計算，依通常情形可得預期之租金收入約為
    25,920元（計算式：432元×60日＝25,920元）。本件被告既
    願以32,850元賠償逾期還車費用（含第2天以後之租金及營
    業損失），原告復未證明其得請求之租金及營業損失數額大
    於前開金額，則被告之逾期還車費用應以32,850元計算為適
    當。
　㈡次按不法毀損他人之物者，被害人得請求賠償其物因毀損所
    減少之價額，民法第196條定有明文。又請求賠償物被毀損
    所減少之價值，得以修復費用為估定標準，但以必要者為限
    ，例如修理材料費以新品換舊品應予折舊（最高法院77年第
    9次民事庭會議決議參照）。系爭車輛因被告駕駛不慎致受
    損送修後，原告實際支出修復費用219,997元，其中零件為1
    14,097元，工資為105,900元，有原告所提之匯豐汽車股份
    有限公司電子發票證明聯及結帳清單在卷可憑（見卷第111
    頁、第121-129頁），且為被告所不否認。被告雖稱系爭車
    輛另由盈鼎泰汽車商行估價之包修金額僅15萬元云云。然查
    ，系爭車輛係於109年9月出廠、同年9月11日核發行車執照
    ，截至被告發生事故時僅使用約5個月；衡以該車之受損程
    度尚非輕微，且係供出租之用，則原告基於車輛保固及安全
    性之考量，選擇將該車送回原廠維修，亦屬合理。被告並未
    具體指明原廠何項維修費用有顯然過高、違反市場行情之情
    形，徒憑單一廠商之包修金額抗辯原告之修車費用過高，自
    非可採。另依行政院所頒「固定資產耐用年數表」及「固定
    資產折舊率表」，系爭車輛非供運輸業用，耐用年數應為5
    年，依定率遞減法每年折舊1000分之369計算，原告請求之
    零件費用，其折舊額為17,542元（計算式：114,097元×0.36
    9×5/12＝17,542元），扣除折舊後為96,555元（計算式：114
    ,097元－17,542元＝96,555元），加上工資105,900元後，合
    計必要修復費用為202,455元。故原告主張之車輛修復費用
    ，在此範圍內係屬必要，逾此範圍，即非可採。
　㈢另損害賠償之目的在於填補所生之損害，其應回復者，係損
    害事故發生前之應有狀態，自應將事故發生後之變動狀況悉
    數考量在內。故於物被毀損時，被害人除得請求修補或賠償
    修復費用，以填補技術性貶值之損失而回復物之物理性原狀
    外，就其物因毀損所減少之交易價值，亦得請求賠償，以填
    補交易性貶值之損失而回復物之價值性原狀（最高法院104 
    年度台上字第2391號判決參照）。原告主張系爭車輛縱經修
    復，因屬事故車而仍有5萬元之車價減損等情，為被告所不
    爭執，堪認原告此部分受有5萬元之損害。至原告主張事故
    車之出租率會有所減少，而請求賠償25,000元部分，則為被
    告所否認，原告就其所稱之出租率損失亦未舉證證明，其請
    求自難准許。
　㈣基上，原告得請求被告給付逾期還車費用32,850元、修車費2
    02,455元及車價減損5萬元，扣除被告已賠償之2萬元後，原
    告尚得請求265,305元。
四、綜上所述，原告依兩造租賃契約及侵權行為之法律關係，請
    求被告給付265,305元，及自起訴狀繕本送達之翌日即110年
    7月28日（見卷第65頁）起至清償日止，按年息5％計算之遲
    延利息，為有理由，應予准許；逾此範圍之請求，則無理由
    ，應予駁回。
五、本件事證已臻明確，兩造其餘攻擊防禦方法及所提證據，經
    審酌後，於判決結果不生影響，爰不一一論述。
六、本件原告勝訴部分，係就民事訴訟法第427條第1項訴訟適用
    簡易程序所為被告敗訴之判決，依同法第389條第1項第3款
    規定，應依職權宣告假執行。原告就其勝訴部分陳明願供擔
    保請准宣告假執行，僅係促使法院之職權發動，無庸為准駁
    之諭知；至原告敗訴部分，其假執行之聲請已失所依附，應
    予駁回。又被告陳明願供擔保聲請宣告免為假執行，合於法
    律規定，爰酌定相當之擔保金額宣告之。
七、訴訟費用負擔之依據：民事訴訟法第79條。 
中　　華　　民　　國　　110 　年　　11　　月　　30　　日
                  苗栗簡易庭    法　官　顏苾涵
以上正本係照原本作成。
如對本判決上訴，須於判決送達後20日內向本院提出上訴狀。如
委任律師提起上訴者，應一併繳納上訴審裁判費。
                                書記官　楊慧萍
中　　華　　民　　國　　110 　年　　11　　月　　30　　日